臺灣臺中地方法院刑事判決　　　　　　　　　　　　　　九十三年度訴字第七四號
　　公　訴　人　臺灣臺中地方法院檢察署檢察官
　　被　　　告　甲○○
右列被告因違反槍砲彈藥刀械管制條例案件，經檢察官提起公訴（九十二年度偵字第
五八九三號），本院判決如左：
    主  文
甲○○未經許可，持有可發射子彈具有殺傷力之改造手槍，處有期徒刑壹年肆月，併
科罰金新臺幣拾萬元，罰金如易服勞役，以新臺幣玖佰元即銀元佰元折算壹日。扣
案之仿ＢＥＲＥＴＴＡ廠半自動手槍製造之金屬玩具手槍改造而成之改造手槍壹枝（
含彈匣壹個，獲案管制編號0000000000號）及鑑餘子彈柒顆均沒收。
    事  實
一、緣甲○○與多名友人於民國九十二年三月十一日凌晨二時許，在臺中市○○路○
    段一○三之二號「天天來卡拉ＯＫ店」消費時，因細故與該店酒客丙○○發生爭
    執，之後甲○○等人即離開該店，經約三十分鐘後，甲○○復持具有殺傷力之仿
    ＢＥＲＥＴＴＡ廠半自動手槍製造之金屬玩具手槍改造而成之改造手槍一枝（含
    彈匣一個，獲案管制編號0000000000號）及土造子彈十顆，夥同不知
    情之三名不詳成年男子，於同日凌晨二時五十四分許，一同返回該店，共同與丙○○互毆，甲○○除持現場之煙灰缸毆打丙○○外，並拿出所攜帶之上開改造手
    槍，以槍托毆擊丙○○，致丙○○當場血流滿面（傷害部分業據丙○○於偵查中
    撤回告訴）。之後甲○○即手持上開改造手槍（含裝有上開子彈十顆之彈匣一個
    ）自該店走出，甫走至門口，因見據報趕至現場處理之警員王繼宗、湛在誠二人
    抵達，甲○○即將所持之上開改造手槍一枝（含裝有前述土造子彈十顆之彈匣一
    個，獲案管制編號0000000000號）丟棄，惟仍為警發現，經警當場逮
    捕並扣得上開改造手槍一枝（含彈匣一個）及槍內土造子彈十顆。
二、案經臺中市警察局第五分局報告臺灣臺中地方法院檢察署檢察官偵查起訴。
    理  由
一、訊據被告甲○○固對其於右揭時地持槍打到丙○○及因手持上開裝有十顆土造子
    彈之改造手槍走出「天天來卡拉ＯＫ店」門口，而為警發現當場逮捕並扣得上開
    改造手槍一枝（含彈匣一個）及槍內子彈十顆之事實坦承不諱，惟矢口否認有何
    違反槍砲彈藥刀械管制條例犯行，辯稱：九十二年三月十一日凌晨在「天天來卡
    拉ＯＫ店」內是伊友人林政雄與店內顧客發生爭執，待伊與林政雄等友人飲酒完
    畢要離開該店時，伊先在店門口一一將友人送走，在伊送走友人楊水盛、馬克平
    ，正要回店內買單時，即見林政雄夥同伊不認識之人返回店內，林政雄並拿出扣
    案槍枝與丙○○等人發生拉扯，伊為恐槍枝擊發乃上前將林政雄所持槍枝奪下，
    過程中不慎以槍枝打到丙○○，之後即為警逮捕，林政雄乘隙逃逸，伊並無持有
    扣案槍、彈之意思云云。惟查，右揭事實，業據證人丙○○、證人即丙○○乾媽
    劉月霞、證人即「天天來卡拉ＯＫ店」店員乙○○於警詢中及證人王繼宗於偵查
    中證述明確，互核相符，並有卷附之現場照片六張及扣案之改造手槍一枝（含彈
    匣一個）與土造子彈十顆可資佐證。且扣案改造手槍一枝（含彈匣一個）及子彈
    十顆，經送請內政部警政署刑事警察局鑑定結果，認扣案之改造手槍一枝為仿Ｂ
    ＥＲＥＴＴＡ廠半自動手槍製造之金屬玩具手槍改造而成之改造手槍，機械性能
    良好，可擊發適用子彈，認具殺傷力；扣案子彈十顆，認均係由土造金屬彈殼加
    裝直徑八．九ｍｍ之金屬彈頭而成之土造子彈，均具殺傷力等節，有內政部警政
    署刑事警察局九十二年五月十二日刑鑑字第○九二○○四二四七六號槍彈鑑定書
    一份在卷可按。且當日被告確係與同桌飲酒之人先行結帳買單離開「天天來卡拉
    ＯＫ店」，經約半小時後，被告始又夥同三名不詳之人返回該店，被告並係於毆
    打丙○○過程中始掏出上開改造手槍毆打丙○○一節，業經證人乙○○於警詢中
    證述甚詳（見偵查卷第十二頁背面、第十三頁正面），證人乙○○於本院審理中
    並結證稱：因時日經過甚久，案發過程應以伊於警詢中所述為正確等語。而被告
    先係於警詢中辯稱：當日伊在混亂中，從一「不知名之人」手中搶到扣案槍枝，
    且「當時伊不知所搶到之物是槍」云云、於偵查中辯稱：伊送股東離開要進門結
    帳時，就被不認識的三四個人毆打，伊即與該等不知名之人互毆，就搶到手槍了
    ，「當日只有伊一人返回店內」云云，嗣於九十三年一月二十七日本院審理中則
    又先係辯稱：當日伊在店門口送古德昌、馬克平二人回去後要進店內結帳時，甫
    進門就遭不詳之六、七人毆打，該等不詳之人有拿槍出來，伊即與該等不詳之人
    搶槍，伊將槍搶過來不久警察就到了。且伊係在店內距店門口約三公尺處搶到槍
    ，而該等不詳之人要將槍搶回，渠等就往門外推擠，然後警察就到了云云，嗣又
    改辯稱：當日伊先後送林政雄等友人離開該店，待伊將友人楊水盛、馬克平等人
    送走後約一、二分鐘，林政雄即夥同不知名之人返回並直接入該店，伊尾隨進入
    店內，即遭人毆打，「並因見林政雄掏槍出來，為恐槍枝擊發」，始將槍搶下來
    ，伊不知林政雄確實住址，也忘記林政雄所使用之電話號碼，現亦無法與林政雄
    取得聯絡云云，核被告所辯情節先後反覆不一，並與證人林聲家、丁萬殿、楊水
    盛、古德昌、馬克平等人於偵查中結證：當日在「天天來卡拉ＯＫ店」，伊在發
    生爭執前即離開等語情節不符，顯係事後卸責之詞，不足採信。綜上所述，本案
    事證明確，被告犯行堪以認定。
二、核被告甲○○所為，係犯槍砲彈藥刀械管制條例第十一條第四項未經許可持有可
    發射子彈具有殺傷力之改造手槍罪及同條例第十二條第四項未經許可持有子彈罪
    。被告以一持有行為，同時持有改造玩具手槍及子彈，為想像競合犯，應依刑法
    第五十五條規定，從情節較重之同條例第十一條第四項之未經許可持有可發射子
    彈具有殺傷力之改造手槍罪論處。爰審酌被告因細故與丙○○在「天天來卡拉Ｏ
    Ｋ店」發生爭吵後，雖持槍、彈返回該店以槍托毆打丙○○，惟尚知自制，未開
    槍傷人、被告所持有之改造手槍及土造子彈之數量尚非甚鉅及其犯罪後猶飾詞圖
    卸罪責，態度不佳等一切情狀，量處如主文所示之刑，並就其所處罰金刑部分，
    諭知易服勞役之折算標準。又扣案仿ＢＥＲＥＴＴＡ廠半自動手槍製造之金屬玩
    具手槍改造而成之改造手槍一枝（含彈匣壹個，獲案管制編號00000000
    00號）及鑑餘子彈七顆，均具有殺傷力，已如前述，係屬違禁物，應依刑法第
    三十八條第一項第一款之規定予以宣告沒收。至扣案後經內政部警政署刑事警察
    局於鑑驗時試射之土造子彈三顆，已失其原有子彈之結構及效能，不再具有殺傷
    力，已非違禁物，爰不予宣告沒收，附此敘明。
據上論斷，應依刑事訴訟法第二百九十九條第一項前段，槍砲彈藥刀械管制條例第十
一條第四項、第十二條第四項，刑法第十一條前段、第五十五條、第四十二條第二項
、第三十八條第一項第一款，罰金罰鍰提高標準條例第二條，判決如主文。
中      華      民      國    九十三    年      四      月      一      日
                                臺灣臺中地方法院刑事第十庭
                                  審判長法  官  郭  瑞  祥
                                        法  官  黃  家  慧
                                        法  官  江  奇  峰
右正本證明與原本無異。
如不服本判決，應於送達後十日內向本院提出上訴狀（須附繕本），上訴於臺灣高等
法院臺中分院。
                                        書記官
中      華      民國    九十三    年      四      月      一      日
附錄本案論罪科刑法條全文
槍砲彈藥刀械管制條例第十一條第四項
未經許可，持有、寄藏或意圖販賣而陳列第一項所列槍砲者，處一年以上七年以下有
期徒刑，併科新臺幣七百萬元以下罰金。
槍砲彈藥刀械管制條例第十二條第四項
未經許可，持有、寄藏或意圖販賣而陳列子彈者，處五年以下有期徒刑，併科新臺幣
三百萬元以下罰金。
附錄論罪科刑法條
刑法第三百三十七條
意圖為自己或第三人不法之所有，而侵占遺失物、漂流物或其他離本人所持有之物者
，處五百元以下罰金。
